臺灣屏東地方法院刑事判決　　　　　　　　　　　　　九十三年度易字第四九六號
　　公　訴　人　臺灣屏東地方法院檢察署檢察官
　　被　　　告　戊○○　男　二.
右列被告因竊盜案件，經檢察官聲請簡易判決處刑（九十三年度偵字第三二一九號）
，及移送併辦（九十二年度偵字第六二０六號、九十三年度偵字第五四號、九十三年
度偵字第五六八號），本院認為不宜簡易判決處刑，改依通常程序審理，判決如左：
    主  　　文
戊○○共同連續攜帶兇器竊盜，處有期徒刑壹年陸月。扣案之小型梅花板手壹支、套
筒壹組（含接頭個、Ｔ型板手壹支），均沒收。
    事  　　實
一、戊○○意圖為自己不法之所有，本於竊盜之概括犯意，或單獨一人，或與甲○○
    、或與黃旦宏（均另案審理），基於竊盜之犯意聯絡，於附表所示時、地，以附
    表所示之方法，連續十次為竊盜行為，嗣為警分別於附表所示時、地查獲。
二、案經屏東縣警察局、屏東縣警察局屏東分局報請臺灣屏東地方法院檢察署檢察官
    偵查起訴及移送併辦。
　　理　　　由
一、訊據被告戊○○對於附表編號三、四、六、九、十所示之犯罪事實均坦承不諱，
    惟矢口否認附表編號一、二、五、七、八所示之犯行，辯稱：伊僅有竊取附表編
    號三、四所示之機車，其餘附表編號一、二、五所示之機車，並非伊竊取；又伊
    並未與證人甲○○前去竊取附表編號七、八所示之加水站投幣箱內硬幣云云。經
    查：
（一）附表編號三、四、六、九、十所示之犯罪事實，業據被害人癸○○於警詢時、
      證人即被害人丙○○、丑○○、毛萬德、邱福三於警、偵訊時指證述明確，且
      據共犯黃旦宏於偵查中供述甚詳，核與證人庚○○於偵查中及本院審理時證述
      、證人甲○○於偵查中供述及本院審理時之證述、查獲警員子○○於偵查中及
      本院審理時之證述情節大致相符，此外，復有車籍作業系統—查詢認可資料二
      紙、車輛協尋通報單一紙、贓物認領保管單三紙、現場照片二十五幀在卷可稽
      ，被告此部分竊盜犯行，應堪認定。
（二）被告雖否認附表編號一、二、五之犯行。惟查，上開三部機車為被害人己○○
      、辛○○、乙○○等人失竊之機車，業據其等於警詢時指訴甚詳，並有車籍作
      業系統三紙、車輛協尋通報單二紙、車禍尋獲通報告單三紙、贓物認領保管單
      三紙、現場照片九幀在卷可佐，是上開三部機車確屬失竊之贓車無誤。又附表
      編號一、二、五所示之機車係被告出售給證人庚○○等情，迭據證人庚○○於
      偵查中陳述：查獲之車牌號碼ＷＭＭ—八六七號機車係被告賣給伊的，時間是
      在查獲前一個半月左右賣的，伊是以二百元向被告買的，之前被告還有牽四部
      機車來賣我，這部車是最後一部，第一部是「豪邁」有車牌，被告說是朋友出
      過車禍的車；警察在伊住處查獲之五部機車均是被告所賣的等語明確（見九十
      三年度偵字第五四號第卷第十二頁、第七十六頁），其復於本院審理時證稱：
      查獲之五部機車都是被告賣給伊的，前後約在一個月內賣伊的，一次賣伊一部
      ，第一次是「豪邁」車禍的車，被告說是朋友車禍給的，每台伊都用二百元向
      被告買，都是被告推過來賣的等語明確（見本院卷第九十一頁至第九十二頁）
      ，其前後證述情節相符，並無齟齬之處。再參以證人庚○○上開證詞係經具結
      後所為，如有不實即須負偽證罪之刑責，而其與被告二人並不熟識，實無誣陷
      被告之必要，是證人庚○○上開所證應與事實相符，可以採信，上開三部機車
      確為被告竊取後轉售給證人庚○○無訛，被告所辯：上開三部機車非伊所竊云
      云，與事實不符，尚難憑採。
（三）被告雖又否認附表編號七、八所示之犯行。惟查，附表編號七、八所示加水站
      投幣箱內之硬幣，係由被告騎乘證人甲○○所有機車，後載證人甲○○前往現
      場，再持被告父親所經營電器行內之瓦斯乙炔，切割投幣機之鑰匙後竊取等情
      ，業據被告於警詢時供述甚詳（見屏警分刑字第０九三００００一００八號卷
      第十一頁至第十二頁），核與被害人丁○○、黃林錦專於警詢指訴：加水站投
      幣箱係遭瓦斯乙炔破壞後竊取其內硬幣等語（見屏警分刑字第０九三００００
      一００八號卷第十五頁至第十六頁）相符，且據證人甲○○於偵查中供述：伊
      與被告偷過二次加水站投幣箱及一次鐵條；做案之乙炔係被告的；是被告騎車
      載伊等語（見臺灣屏東地方法院檢察署九十三年度核退字第二九四號卷第七頁
      至第八頁）及於本院供稱：乙炔是被告所有，是被告邀伊去的，伊去那邊看到
      他要偷加水站的錢等語明確（見本院聲字第七０號卷第七頁），再徵之瓦斯
      乙炔係從事電器修繕之工具，而被告父親經營電器行，被告本身亦從事修理電
      器之工作，已據被告於警詢、本院審理時供述甚明（見本院卷第一０一頁），
      是本件做案用之瓦斯乙炔應係被告自其父親經營之電器行所攜出，亦無疑義。
      是依上開證詞參互勾稽，足認被告上開自白與事實相符，應堪採信。至證人甲○○於本院審理時固到庭證稱：附表編號七、八所示之加水站投幣箱內硬幣，
      均係伊自己一個人騎機車去的，且是用瓦斯乙炔切割的，乙炔是伊老闆的；且
      因警詢筆錄已記載是伊與被告共犯竊盜，故伊在偵查中及本院調查其押要件
      之程序中，才會說是與被告一起去做的云云。然查除證人甲○○於本院之證詞
      與其於偵查中及本院調查時之陳述明顯不符，已有可疑外；參以警詢、偵訊、
      押調查等三程序，係於不同時間、不同場所，分由不同人員訊問，倘被告未
      與證人甲○○共同犯案，證人甲○○豈會均為一致之陳述，而無矛盾之處，故
      證人甲○○於本院審理時之證詞，應係迴護被告之詞，尚難遽採為被告有利之
      認定。因之，被告於本院審理時翻異前詞，所辯與事實不符，不足採信。
（四）綜上所述，本件事證明確，被告犯行堪予認定。
二、查刑法第三百二十一條第一項第二款所謂之「兇器」，其種類並無限制，凡足以
    對人身造成危險者，均屬之；而攜帶兇器竊盜，祗須行竊時攜帶具有危險性之兇
    器為已足，行為人是否有以之為行兇之意圖或以該兇器直接進行竊盜行為，均在
    所不問。本件被告持以竊取加水站投幣箱內硬幣之乙炔切割器，操作時可點燃切
    割鐵片、鋼板等金屬物品；而持之竊取龍耳之自製套筒一組，內含之Ｔ型板手質
    地至為堅硬，倘持乙炔切割器、Ｔ型板手以行兇，均足以對人之身體、生命、安
    全造成威脅，自屬兇器。至竊取龍耳所持之小型梅花板手，長僅約十公分，握在
    手中僅漏出二、三公分，其前後兩端並不尖銳，且體積甚小，重量至輕，尚不足
    以行刺或揮擊，顯難對人身安全構成威脅，故非兇器。核被告就附表編號一至五
    、九、十所為，係犯刑法第三百二十條第一項之普通竊盜罪。就附表編號六所為
    ，係犯刑法第三百二十一條第二項、第一項第三款之攜帶兇器竊盜未遂罪。就附
    表編號七至八所為，係犯刑法第三百二十一條第一項第三款之攜帶兇器竊盜既遂
    罪。被告就附表編號七至十所示之犯行，係分別與甲○○、黃旦宏共同為之，有
    犯意聯絡與行為分擔，為共同正犯。被告先後十次犯行，時間緊接，所犯係基本
    構成要件相同之罪，顯係基於概括之犯意反覆為之，為連續犯，應論以罪名較重
    之共同攜帶兇器竊盜既遂罪，並加重其刑。公訴事實雖僅論及被告如附表編號七
    至九所示之犯行，惟被告其餘竊盜犯行與已起訴之犯罪事實，具有連續犯之裁判
    上一罪關係，已如上述，為起訴效力所及，本院自應併予審理。爰審酌被告犯罪
    動機、目的、行竊所得財物之價值、攜帶兇器行竊嚴重危害安全、犯罪後之態度
    等一切情狀，量處如主文所示之刑。扣案之自製套筒一組（內含接頭三個、Ｔ型
    板手一支）、小型梅花板手一支，為被告所有供犯罪所用之物，業據其供明在卷
    ，併依刑法第三十八條第一項第二款宣告沒收之。至另扣案之火精靈電子噴燈一
    個、鐵鉗一支、一字型起子一支、十字型起子一支、梅花板手一支、開口板手三
    支、美工刀一支，雖為被告所有，惟係於離行竊現場五至八公尺遠之機車上查獲
    之情，業據證人子○○到庭證述明確（見本院卷第九十四頁），是被告既未攜帶
    上開工具行竊，上開工具自非供本件犯罪所用之物；而被告行竊所持之乙炔切割
    器，既未扣案，且係其父所有，非屬被告所有，已如前述，自均不另為沒收之諭
    知，併此指明。
三、又併辦之臺灣屏東地方法院檢察署九十二年度偵字第六二０六號案卷，檢察官認
    被告於九十二年十一月五日凌晨零時許，在屏東縣萬丹鄉廈忠村下蚶一六八號住
    處，將其所有車牌號碼ＰＦＶ—九四五號重型機車之車牌，以黏貼黑色膠布偽裝
    變造之方式，將上開機車車牌號碼變造為ＢＦＶ—九四五號以掩人耳目，隨即騎
    乘上開變造後之車牌之機車外出尋找目標行竊，並於附表編號六所示時、地，竊
    取附表編號六所示之物而未遂，因認被告上開行使變造特種文書之犯行，與附表
    編號六所示之竊盜犯行，具有牽連犯之裁判上一罪關係，而移送本院併案審理。
    惟查，前開移送併辦卷內所載行使變造特種文書之犯行，固為被告所承認，惟被
    告變造機車車牌之目的，係為避免交通違規查緝之用，業據被告於本院審理時供
    述甚明（見本院卷第一百頁），是其主觀上即無以行使變造車牌以達遂行竊盜犯
    行之目的，且衡之行使變造車牌之行為，在客觀上尚難認與竊盜行為具有必然關
    係，是被告行使變造車牌之行為既非犯竊盜行為之方法或結果行為，與附表編號
    六所示竊盜犯行，自無牽連犯之裁判上一罪關係，不在本件審究範圍內，應退還
    檢察官另行處理，附此敘明。
據上論斷，依刑事訴訟法第四百五十二條、第二百九十九條第一項前段，刑法第二十
八條、第五十六條、第三百二十一條第一項第三款、第三十八條第一項第二款，判決
如主文。
本案經檢察官壬○○到庭執行職務。
中　　　華　　　民　　　國　　九十四　　年　　　一　　　月　　 十九 　　日
                                      臺灣屏東地方法院刑事第二庭
                                          審判長法　官  黃國永
                                                法　官  余德正
                                          　　　法  官  蘇碧珠
右正本證明與原本無異。
如不服本判決應於收受本判決送達後十日內向本院提出上訴書狀，其未敘述上訴理由
者，並得於提起上訴後十日內向本院補提理由書狀（均須按他造當事人之人數附繕本
 ）「切勿逕送上級法院」
                                          　　　書記官  王秋淑
中　　　華　　　民　　　國　　九十四　　年　　　一　　　月　　 二十 　　日
附表：
┌──┬───┬────┬────┬───┬────┬────┬────┬────┬─────┐
│編號│行為人│犯罪時間│犯罪地點│被害人│犯罪手法│犯罪工具│竊盜物品│查獲時地│備　　　註│
├──┼───┼────┼────┼───┼────┼────┼────┼────┼─────┤
│一  │戊○○│九十二年│屏東縣萬│己○○│徒手竊取│無      │車牌號碼│九十二年│九十二年十│
│    │      │六月十五│丹鄉廈南│（車主│        │        │ＷＭＭ—│十二月二│月間某日轉│
│    │      │日八時　│村下蚶一│登記為│        │        │八六七號│十日十五│售予庚○○│
│    │      │        │一七號前│其妻施│        │        │輕型機車│時三十分│          │
│    │      │        │        │萱娟）│        │        │        │許，在屏│          │
│    │      │        │        │      │        │        │        │東縣萬丹│          │
│    │      │        │        │      │        │        │        │鄉崙頂村│          │
│    │      │        │        │      │        │        │        │安和路七│          │
│    │      │        │        │      │        │        │        │十二號  │          │
├──┼───┼────┼────┼───┼────┼────┼────┼────┼─────┤
│二  │同右  │九十二年│高雄市新│辛○○│徒手竊取│無      │車牌號碼│同右    │同右      │
│    │      │十月一日│興區明星│（車主│        │        │ＷＣＥ—│        │          │
│    │      │八時許  │街六七號│登記為│        │        │七三一號│        │          │
│    │      │        │五樓之二│陳逸隆│        │        │輕型機車│        │          │
│    │      │        │前      │）    │        │        │        │        │          │
├──┼───┼────┼────┼───┼────┼────┼────┼────┼─────┤
│三  │同右  │九十二年│屏東縣萬│丙○○│徒手竊取│無      │車牌號碼│同右    │同右      │
│    │      │十月間某│丹鄉廣安│（車主│        │        │ＯＺＬ—│        │          │
│    │      │日      │村萬丹路│登記為│        │        │七二八號│        │          │
│    │      │        │天星檳榔│其妻蕭│        │        │重型機車│        │          │
│    │      │        │攤前    │惠萍）│        │        │        │        │          │
├──┼───┼────┼────┼───┼────┼────┼────┼────┼─────┤
│四  │同右  │九十二年│屏東縣萬│丑○○│徒手竊取│無      │車牌號碼│同右    │九十二年十│
│    │      │十一月初│丹鄉廈南│（車主│        │        │ＷＯＱ—│        │一月初某日│
│    │      │某日    │村媽祖廟│登記為│        │        │三三０號│        │轉售予張哲│
│    │      │        │旁      │其妻蔡│        │        │輕型機車│        │文        │
│    │      │        │        │黃色）│        │        │        │        │          │
├──┼───┼────┼────┼───┼────┼────┼────┼────┼─────┤
│五  │同右  │九十二年│屏東縣萬│乙○○│徒手竊取│無      │車牌號碼│同右    │九十二年十│
│    │      │十一月間│丹鄉廈南│（車主│        │        │ＰＪＸ—│        │一月間某日│
│    │      │某日十五│村下蚶七│登記為│        │        │一六九號│        │轉售予張哲│
│    │      │時許    │十五之一│其妻陳│        │        │重型機車│        │文        │
│    │      │        │號旁    │束圓）│        │        │        │        │          │
├──┼───┼────┼────┼───┼────┼────┼────┼────┼─────┤
│六  │同右  │九十二年│屏東縣屏│毛萬德│攜帶兇器│小型梅花│香爐旁之│於尚在拆│未遂      │
│    │      │十一月五│東市建南│      │竊盜    │板手、自│龍耳    │卸螺絲未│          │
│    │      │日一時四│路四八號│      │        │製套頭一│        │得手之際│          │
│    │      │十分許  │「無極善│      │        │組（含接│        │，即為巡│          │
│    │      │        │天宮」前│      │        │頭三個及│        │邏員警劉│          │
│    │      │        │之騎樓  │      │        │客觀上對│        │富貴發覺│          │
│    │      │        │        │      │        │人生命、│        │而查獲  │          │
│    │      │        │        │      │        │身體造成│        │        │          │
│    │      │        │        │      │        │危害，足│        │        │          │
│    │      │        │        │      │        │供兇器使│        │        │          │
│    │      │        │        │      │        │用之Ｔ型│        │        │          │
│    │      │        │        │      │        │板手一支│        │        │          │
│    │      │        │        │      │        │）      │        │        │          │
│    │      │        │        │      │        │　      │        │        │          │
│    │      │        │        │      │        │        │        │        │          │
├──┼───┼────┼────┼───┼────┼────┼────┼────┼─────┤
│七  │戊○○│九十二年│屏東縣萬│丁○○│攜帶兇器│持戊○○│加水站投│九十三年│持乙炔切割│
│    │甲○○│十一月初│丹鄉崙頂│      │竊盜    │父親所有│幣箱內硬│四月二十│器切割投幣│
│    │      │某日零時│村一六八│      │        │，在客觀│幣新台幣│五日零時│箱後竊取  │
│    │      │許      │號旁「泰│      │        │上對人生│（下同）│十分許，│          │
│    │      │        │山加水站│      │        │命、身體│一千元）│在屏東縣│          │
│    │      │        │」      │      │        │造成危害│        │萬丹鄉萬│          │
│    │      │        │        │      │        │，足供兇│        │惠村萬丹│          │
│    │      │        │        │      │        │器使用之│        │路新吉利│          │
│    │      │        │        │      │        │乙炔切割│        │遊藝場前│          │
│    │      │        │        │      │        │器一組  │        │        │          │
├──┼───┼────┼────┼───┼────┼────┼────┼────┼─────┤
│八  │同右  │九十二年│屏東縣萬│黃林錦│同右    │同右    │加水站投│同右    │同右      │
│    │      │十一月初│丹鄉聖賢│專    │        │        │幣箱內硬│        │          │
│    │      │某日零時│路四五號│      │        │        │幣二千元│        │          │
│    │      │三十分許│斜對面之│      │        │        │        │        │          │
│    │      │        │「佛光山│      │        │        │        │        │          │
│    │      │        │泉水加水│      │        │        │        │        │          │
│    │      │        │站」    │      │        │        │        │        │          │
├──┼───┼────┼────┼───┼────┼────┼────┼────┼─────┤
│九　│同右  │九十三年│屏東縣竹│癸○○│徒手竊取│無      │鐵條約七│同右    │將竊得之鐵│
│    │      │三月初某│田鄉泗州│      │        │　      │十公斤  │        │條持至屏東│
│    │      │日      │村連成路│      │        │        │        │        │縣萬丹鄉某│
│    │      │        │七號後面│      │        │        │        │        │回收廠變賣│
│    │      │        │之豬舍  │      │        │        │        │        │得款五百元│
├──┼───┼────┼────┼───┼────┼────┼────┼────┼─────┤
│十  │戊○○│九十二年│屏東縣屏│屏東市│徒手竊取│無      │水溝蓋一│屏東縣屏│共同騎乘車│
│    │黃旦宏│十二月二│東市頂柳│公所  │        │        │個      │東市頂柳│牌號碼ＰＦ│
│    │      │十一日十│路一七五│      │        │        │        │里里長邱│Ｖ—九四五│
│    │      │二時三十│巷十六號│      │        │        │        │福三報警│號重型機車│
│    │      │分許    │前之排水│      │        │        │        │，經警調│至現場，由│
│    │      │        │溝      │      │        │        │        │閱監視錄│戊○○下手│
│    │      │        │        │      │        │        │        │影帶而於│竊取      │
│    │      │        │        │      │        │        │        │九十二年│          │
│    │      │        │        │      │        │        │        │十二月二│          │
│    │      │        │        │      │        │        │        │十四日查│          │
│    │      │        │        │      │        │        │        │獲      │          │
└──┴───┴────┴────┴───┴────┴────┴────┴────┴─────┘
